【裁判字號】    97,交易,578
【裁判日期】    971128
【裁判案由】    過失傷害
【裁判全文】
臺灣板橋地方法院刑事判決             97年度交易字第578號
公  訴  人  臺灣板橋地方法院檢察署檢察官
被      告  乙○○
上列被告因過失傷害案件，經檢察官提起公訴（九十六年度偵字
第五七一八號），本院判決如下：
    主  文
乙○○犯過失傷害罪，處拘役伍拾伍日，如易科罰金，以新臺幣
壹仟元折算壹日。
    犯罪事實
一、乙○○於民國九十七年一月二十一日上午七時五十分許，駕
    駛車牌號碼為３２９６—ＮＳ號之自用小客車，沿臺北縣土
    城市○○路往三峽方向行駛，於右轉後沿城林路往城林橋方
    向行至中華中學前時，本應注意車前狀況及兩車併行之間隔
    ，並隨時採取必要之安全措施，而依當時情形，天候晴、光
    線為日間自然光線，該土城市區道路○道路型態為直路，路
    面鋪裝柏油，路面狀態乾燥、無缺陷，道路無障礙物、視距
    良好，並無不能注意情事，乙○○竟疏未注意保持行車安全
    間隔，適甲○○騎乘車牌號碼為ＭＦＰ—０２３號重型機車
    亦沿中華路同向右轉往城林路方向行駛，亦疏未注意保持安
    全間隔，致乙○○所駕駛之自用小客車右前車門處與甲○○
    所騎乘之重型機車左側手把發生碰撞，致使甲○○人、車倒
    地，受有四根肋骨閉鎖性骨折、鎖骨閉鎖性骨折之傷勢。
二、案經甲○○訴由臺北縣政府警察局土城分局報告臺灣板橋地
    方法院檢察署檢察官偵查起訴。
    理    由
一、訊據被告乙○○對於有於上揭時地與告訴人甲○○發生車禍
    ，並導致告訴人受有上揭傷勢一情固予承認，惟矢口否認有
    何過失之情，辯稱係告訴人來擦撞，並非其撞告訴人云云。
    查本件被告於九十七年一月二十一日上午七時五十分許，駕
    駛車牌號碼為３２９６—ＮＳ號之自用小客車，沿臺北縣土
    城市○○路往三峽方向行駛，於右轉後沿城林路往城林橋方
    向行至中華中學前時，本應注意車前狀況及兩車併行之間隔
    ，並隨時採取必要之安全措施，而依當時情形，天候晴、光
    線為日間自然光線，該土城市區道路○道路型態為直路，路
    面鋪裝柏油，路面狀態乾燥、無缺陷，道路無障礙物、視距
    良好，並無不能注意情事，被告竟疏未注意保持行車安全間
    隔，適告訴人騎乘車牌號碼為ＭＦＰ—０２３號重型機車亦
    沿中華路同向右轉往城林路方向行駛，亦疏未注意保持安全
    間隔，致被告所駕駛之自用小客車右前車門處與告訴人所騎
    乘之重型機車左側手把發生碰撞一情，業據證人即告訴人證
    述明確（見偵查卷第三十七頁），並有現場圖、道路交通事
    故調查報告表各一份及現場照片十二幀在卷可資佐證（分見
    偵卷第十七頁至第二十頁、第二十九頁至第三十四頁），臺
    灣省臺北縣區車輛行車事故鑑定委員會亦同此見解（見偵卷
    第四十三頁至第四十四頁該會九十七年八月二十日北縣鑑字
    第九七０九六六號函文），此情已足認定；而告訴人因被告
    之過失致使告訴人、車倒地，受有四根肋骨閉鎖性骨折、鎖
    骨閉鎖性骨折之傷勢一情，復有亞東紀念醫院診斷證明書一
    份在卷可稽（見偵卷第二十三頁），此情同足認定，是被告
    確有本件過失傷害之情，已足認定。被告雖辯稱係告訴人來
    擦撞，並非其撞告訴人云云，然既然被告有過失原因，則究
    竟係何人追撞何人，並非本件應審酌之重點，是此所辯並不
    足採。
二、核被告所為，係犯刑法第二百八十四條第一項過失傷害罪。
    至被告於犯罪後，雖有在處理員警到醫院處理時在場，並承
    認為肇事人，惟按刑法第六十二條所謂自首，係指犯人在其
    犯罪未發覺前，向該管公務員承認犯罪，而接受裁判而言，
    最高法院著有九十四年度台上字第四三一號判決可資參照，
    本件被告於偵查中及本院審理中均否認犯罪，並無承認犯罪
    之情形（分見偵卷第三十八頁、本院九十七年十一月二十日
    審判筆錄第四頁），自不得論以自首，附此敘明。爰審酌被
    告過失程度、告訴人因此所受傷勢之情形及其他一切情狀，
    量處如主文所示之刑，並諭知易科罰金之折算標準，以示懲
    儆。
三、又當事人、代理人、辯護人或輔佐人聲請調查之證據，法院
    認為不必要者，得予駁回之，刑事訴訟法第一百六十三條之
    二第一項定有明文。而待證事實已臻明確無再調查之必要者
    ，依該條第二項第三款之規定，即屬不必要調查之證據。本
    件被告雖請求調閱路口攝影機並聲請重新鑑定，然本件由前
    述卷內證據可知事證已臻明確，是該等證據依刑事訴訟法第
    一百六十三條之二之規定，即無調查之必要，附此敘明。
據上論斷，應依刑事訴訟法第二百九十九條第一項前段，刑法第
二百八十四條第一項前段、第四十一條第一項、刑法施行法第一
條之一，判決如主文。
本案經檢察官馬中人到庭執行職務。
中    華    民    國    97    年    11  月      28    日
                  刑事第三庭法  官  吳冠霆
上列正本證明與原本無異。
如不服本判決，應於判決送達後10日內敘明上訴理由，向本院提
出上訴狀 (應附繕本) ，上訴於臺灣高等法院。其未敘述上訴理
由者，應於上訴期間屆滿後20日內向本院補提理由書「切勿逕送
上級法院」。
                            書記官  黃炎煌
中    華    民    國    97    年    11    月    28    日
附錄法條：
中華民國刑法第284條
（過失傷害罪）
因過失傷害人者，處 6 月以下有期徒刑、拘役或 5 百元以下罰
金，致重傷者，處1年以下有期徒刑、拘役或5百元以下罰金。
從事業務之人，因業務上之過失傷害人者，處 1 年以下有期徒刑
、拘役或1千元以下罰金，致重傷者，處3年以下有期徒刑、拘役
或2千元以下罰金。


司法院資訊處製作；財團法人民間司法改革基金會備份。
